臺灣板橋地方法院刑事判決　　　　　　　　　　　　九十一年度易字第一○三三號
　　公　訴　人　臺灣板橋地方法院檢察署檢察官
　　被　　　告　丙○○　男　四.
右列被告因竊盜案件，經檢察官提起公訴（九十一年度偵字第三二九九號），本院判
決如左：
    主      文
丙○○共同攜帶兇器竊盜，累犯，處有期徒刑捌月。
扣案螺絲起子貳支及手電筒壹只均沒收。
    事      實
一、丙○○曾因違反肅清煙毒條例等案件，於民國八十一年間經臺灣高等法院判處有
    期徒刑二年六月確定，於八十四年七月二十六日執行完畢（此部分不構成累犯）
    ，又因違反槍砲彈藥刀械管制條例案件，於八十九年間為臺灣臺北地方法院判處
    有期徒刑四月確定，於九十年一月二十日易科罰金執行完畢，素行不佳，未知悛
    悔，竟與甲○○（另予審結）共萌為自己不法所有之意圖，並基於犯意之聯絡，
    於九十一年一月三十一日凌晨一時許，由甲○○攜帶客觀上具危險性、足資為兇
    器使用之螺絲起子二支及手電筒一只，相偕潛入已歇業、夜間無人居住之臺北縣
    板橋市○○路○段二七九號建築物二樓（原為中山保齡球館，無故侵入建築物部
    分未據告訴），合力拆卸放置在該處屬厚生化學工業股份有限公司所有（起訴書
    漏未記載，應予更正）之電動玩具，將其螢幕與電動玩具機身分離，共同竊取電
    動玩具螢幕，計拆卸得手電動玩具螢幕四具，得手螢幕則暫時放置在現場，擬另
    擇日借車載離銷贓，再朋分贓款；迨至當日晨四時二十分許，拆卸工作完竣，一
    同至前開建築物一樓廁所洗手，正欲離去時，為警查獲，且扣得甲○○所有，且
    供共同竊盜所用之螺絲起子二支及手電筒一只。
二、案經臺北縣政府警察局移請臺灣板橋地方法院檢察署檢察官偵查起訴。
    理      由
一、訊之被告丙○○矢口否認有何竊盜犯行，辯稱：伊於九十一年一月三十日晚間，
    乃隨年約三十歲左右男子「阿芳」一同赴海山保齡球館二樓唱歌，唱了一半，伊
    自己一人下樓要到中山保齡球館對面買消夜吃，行經中山保齡球館停車場時，方
    遇見共同被告甲○○，伊與甲○○才打過招呼，即遇警察上前盤查，甲○○身上
    被查出二支螺絲起子及手電筒，伊便被誤認為與甲○○同為竊盜犯云云。惟查：
    右揭事實，業據共同被告甲○○於警訊時供證歷歷，並就現場二樓未上鎖，渠二
    人直接登上二樓，合力拆卸螢幕四具，拆完後暫放原處，肆他日借得車輛，再行
    載運變賣，且約定變賣所得現金平分花用等情，陳述綦詳（見偵查卷第四頁反面
    至第五頁反面），並陳明進入上址二樓開始著手拆解螢幕之時間，係於九十一年
    一月三十一日凌晨一時許等語（見偵查卷第五十一頁反面），被告丙○○於警訊
    時猶供稱偕共同被告甲○○一同至臺北縣板橋市○○路○段二七九號建築物二樓
    案發現場，觀看甲○○拆解電動玩具螢幕行竊等語（見偵查卷七頁），無非坦言
    其於甲○○行竊時，確實在場，並親見行竊過程，核與共同被告甲○○前開警訊
    中之供證，尚無不合，此外，復有螺絲起子二支及手電筒一只扣案，以及厚生化
    學工業股份有限公司總務人員乙○○簽具之臺北縣警察局海山分局贓物認領收據
    存卷等可資佐證，已見共同被告甲○○於警訊中不利被告丙○○之供證非虛；又
    原開設在臺北縣板橋市○○路○段二七九號之中山保齡球館已歇業，其建築物及
    二樓之電動玩具，皆屬厚生化學工業股份有限公司所有，但二樓未設門禁，無人
    維護等情，亦據被害人厚生化學工業股份有限公司之總務人員乙○○指述明確（
    見本院九十一年九月二十三日訊問筆錄），參以被告雖否認共同行竊，然其於警
    訊時以僅旁觀甲○○行竊，自己沒有動手云云置辯（見偵查卷第七頁），偵查中
    則辯稱當日乃伊、甲○○及另一友人共三人一同相約去唱歌，下樓上廁所時遇警
    臨檢被誤認為竊盜共犯云云（見偵查卷第五十二頁及該頁反面），於本院初訊時
    改稱伊於九十一年一月三十日晚間十一時許，隨只知道叫「阿方」之友人，到中
    山保齡球館二樓唱歌，而且只有伊跟「阿方」二人去唱歌，唱歌的時候也只有伊
    跟「阿方」二個人唱，唱至翌日零時許，「阿方」要離開，伊陪「阿方」到停車
    場，此時伊在停車場遇到甲○○，俟「阿方」離開後，伊要到保齡球館對面吃點
    心，甲○○隨行穿越停車場，走到停車場中心時，恰遇警察巡邏車到場實施臨檢
    云云（見本院九十一年五月十三日訊問筆錄），嗣又謂伊於九十一年一月三十日
    晚間，乃隨年約三十歲左右男子「阿芳」一同赴海山保齡球館二樓唱歌云云（見
    本院九十一年九月二十三日訊問筆錄），所辯情由前後齟齬之狀，甚為顯然，亦
    與共同被告甲○○於本院翻異前詞所述當晚伊原本與丙○○及丙○○友人一同在
    中山保齡球館隔壁之海山保齡球館包廂內喝酒、唱歌，席間丙○○友人先行離去
    ，伊嗣後獨自一人至中山保齡球館偷拆螢幕，待伊拆完螢幕至中山保齡球館的一
    樓洗手間小解，才又碰到丙○○，恰好亦遇警察到此云云（見本院九十一年八月
    二十九日審判筆錄），鑿枘不入，抑且被告丙○○遲遲不能提供所謂「阿方」或
    「阿芳」者之真實姓名、年籍、住址等資料以供調查，俱徵共同被告甲○○有利
    於被告丙○○之供證，及被告警訊中所供僅旁觀甲○○作案，未動手參與部分，
    以及其後所辯，胥屬迴護卸責之詞，不足採信，綜上本案事證明確，被告犯行堪
    予認定，應依法論科。
二、按螺絲起子施力甚便，易於藏匿攜行，且尖端著力面積狹小而材質堅硬，為客觀
    上對人之生命、身體等具危險性，足資為兇器使用之器物，被告丙○○偕共同被
    告甲○○攜以行竊，係犯刑法第三百二十一條第一項第三款之攜帶兇器竊盜罪。
    被告丙○○與共同被告甲○○間，有犯意之聯絡及行為之分擔，皆為共同正犯。
    公訴人認被告等所為，應依刑法第三百二十一條第三項、第一項第三款攜帶兇器
    竊盜未遂罪名論處，固非無見，第查竊盜罪既未遂之判斷，應以被竊財物是否移
    入支配為準，與是否移離現場無關，本案被告既已將擬竊電動玩具螢幕拆卸完成
    ，暫放在現場，足見所竊財物已移入被告等實力支配之下，至於被告等何時載運
    前開螢幕離開現場，只為竊盜得手後如何搬運、處分贓物之問題，對於已經既遂
    之竊盜行為，不生影響，公訴人請依竊盜未遂罪名論科，非無誤會，茲以罪名同
    為「竊盜」，僅行為態樣有既遂未遂之分，無需引用刑事訴訟法第三百條以變更
    起訴之法條（最高法院八十七年度臺上字第三二三四號判決及司法院七十三年七
    月七日七十三廳刑一字第六○三號函等亦宣示相同意旨，可供參考），附此敘明
    即足。被告曾因違反槍砲彈藥刀械管制條例案件，於八十九年間為臺灣臺北地方
    法院判處有期徒刑四月確定，於九十年一月二十日易科罰金執行完畢，有臺灣高
    等法院檢察署刑案紀錄簡覆表在卷可憑，其於五年以內再犯上開有期徒刑以上之
    罪，為累犯，應依刑法第四十七條規定，加重其刑。爰審酌被告正值壯年，本應
    奮發向上，社會亦期待其應藉正當手段獲取生活日用之資，詎竟好逸惡勞，竊取
    他人財物，欲變賣牟利，殊不尊重他人財產權益，應予非難，兼衡被告素行不佳
    （除前開構成累犯之紀錄外，尚曾因違反肅清煙毒條例等案件，於八十一年間經
    臺灣高等法院判處有期徒刑二年六月確定，於八十四年七月二十六日執行完畢，
    見卷內臺灣高等法院檢察署刑案紀錄簡覆表），所用手段尚稱平和，所竊財物價
    值非鉅（被害人厚生化學工業股份有限公司之總務人員乙○○於警訊中稱被竊財
    物價值約新臺幣八千元，於本院訊問時則謂被竊物件因經年無人維修，已無何價
    值），及犯罪後屢飾詞狡辯，未見悔意，態度難謂良好等一切情狀，量處如主文
    所示之刑，資為懲儆。
三、扣案螺絲起子二支及手電筒二只，為共同被告甲○○所有且供行竊所用器具，已
    據被告甲○○、丙○○一致供明（見偵查卷第五頁、第七頁，本院九十一年八月
    二十九日及九十一年十月二十四日審判筆錄），參合前開犯行情節及論證，堪認
    為供本案共同行竊所用之物，應依刑法第三十八條第一項第二款規定，宣告沒收
    。
四、被告甲○○俟到案後，另予審結。
據上論結，應依刑事訴訟法第二百九十九條第一項前段，刑法第二十八條、第三百二
十一條第一項第三款、第四十七條、第三十八條第一項第二款，判決如主文。
本案經檢察官張瑞娟到庭執行職務。
中      華      民      國    九十一    年     十一     月      七      日
                              臺灣板橋地方法院刑事第六庭
                                  法      官  蔡  新  毅
右正本證明與原本無異。
如不服本判決，應於判決送達後十日內，向本院提出上訴狀，上訴於臺灣高等法院。
                                  法院書記官  謝  麗  秋
中      華      民      國    九十一    年     十一     月      七      日
※附錄本案論罪科刑主要法條全文※
中華民國刑法第三百二十一條：
犯竊盜罪而有左列情形之一者，處六月以上五年以下有期徒刑：
一  於夜間侵入住宅或有人居住之建築物、船艦，或隱匿其內而犯之者。
二  毀越門扇、牆垣或其他安全設備而犯之者。
三  攜帶兇器而犯之者。
四  結夥三人以上而犯之者。
五  乘火災、水災或其他災害之際而犯之者。
六  在車站或埠頭而犯之者。
前項之未遂罰之。
